【裁判字號】    99,易,790
【裁判日期】    990604
【裁判案由】    竊盜
【裁判全文】
臺灣臺中地方法院刑事判決               99年度易字第790號
公  訴  人  臺灣臺中地方法院檢察署檢察官
被      告  戊○○
            丙○○
上列被告等因竊盜案件，經檢察官提起公訴（98年度偵字第2681
0 、29590 號）及聲請併案審理（99年度偵緝字第697 號），本
院判決如下：
    主    文
戊○○攜帶兇器竊盜，處有期徒刑柒月。扣案如附表所示之物，
均沒收；又共同攜帶兇器竊盜，處有期徒刑捌月。扣案如附表所
示之物，均沒收；又攜帶兇器竊盜，處有期徒刑柒月。扣案如附
表所示之物，均沒收。應執行有期徒刑壹年捌月，扣案如附表所
示之物，均沒收。
丙○○共同攜帶兇器竊盜，累犯，處有期徒刑拾月。扣案如附表
所示之物，均沒收。
    犯 罪 事 實
一、丙○○前因違反毒品危害防制條例案件、贓物、竊盜、偽造
    文書等罪，先後經法院判處有期徒刑10月、8 月、9 月、7
    月、4 月、1 年2 月、4 月、1 年、8 月，嗣經臺灣嘉義地
    方法院以95年度聲字第1226號定應執行有期徒刑6 年4 月，
    及以96年度聲減字第1226號裁定減為應執行有期徒刑3 年2
    月，並於民國96年7 月16日執行完畢，竟仍不知悔改，復與
    戊○○共同基於意圖為自己不法所有之犯意聯絡；或戊○○
    單獨基於意圖為自己不法所有之犯意，為下列竊盜行為：
(一)、戊○○獨自駕駛自用小客車，並攜帶客觀上足對人之生命、
    身體及安全構成威脅，可供兇器使用如附表所示電線剪等工
    具，於98年9 月29日凌晨3 時許，前往臺中市○○區○○路
    206 之150 號總茂環保股份有限公司（下稱總茂公司），以
    附表所之工具，竊取該公司所有之電線約180 公尺，得手後
    ，將之搬上渠所駕駛之自用小客車，載往臺中縣潭子鄉○○
    路○ 段288 號寶任資源回收場，以不詳代價，售予不知情之
    負責人乙○○，所款花用一空。
(二)、戊○○駕駛自用小客車內載丙○○，並攜帶前述客觀上足對
    人之生命、身體及安全構成威脅，可供兇器使用如附表所示
    電線剪等工具，於98年10月6 日凌晨0 時43分許，至臺中市
    ○○區○○路135 之38號欣林海鮮餐廳（起訴書誤載為欣林
    餐廳），彼等以上述工具，共同竊取該餐廳所有之電纜線約
    150 公尺（起訴書誤載為5 、60公尺），得手後，將之搬上
    戊○○所駕駛之自用小客車，共同載往臺中縣潭子鄉○○路
    ○ 段288 號寶任資源回收場，以不詳代價，售予不知情之負
    責人乙○○，所款朋分花用。
(三)、戊○○單獨駕駛自用小客車，並攜帶上述客觀上足對人之生
    命、身體及安全構成威脅，可供兇器使用如附表所示電線剪
    等工具，於98年10月12日凌晨3 時許，至臺中市○○區○○
    路201 之3 號忠森木材企業有限公司（下稱忠森公司），以
    附表所之工具，竊取該公司所有數量不詳之電線，得手後，
    將之搬上其所駕駛之自用小客車，載往臺中縣潭子鄉○○路
    ○ 段288 號寶任資源回收場，以不詳代價，售予不知情之負
    責人乙○○，所款花用殆盡。
二、嗣於98年10月18日下午5 時許，戊○○、丙○○至臺中市北
    屯區○○○路○ 段128 號前停車場，欲駕駛戊○○先前所竊
    取之引擎號碼AA－AH46773 號（原車牌號碼為B3－1851）自
    用小客車時，為警逮捕（竊盜汽車部分，業經本院以99年度
    易緝字第136 號判處戊○○有期徒刑5 月在案），並在該車
    後行李箱內扣得戊○○所有供上述竊盜使用如附表所示之工
    具及非供竊盜使用之電纜線2 節、鑰匙2 支、小帽2 頂、鑰
    匙3 把、破壞車鎖扳手2 支、MW－7610車牌2 面及上述失竊
    自用小客車1 輛（車牌及小客車均經警方發還予車主領回）
    ，始知上情。
三、案經忠森公司之廠長丁○○，訴由臺中市警察局第六分局報
    告臺灣臺中地方法院檢察署檢察官偵查起訴及聲請併案審理
    。
    理    由
一、上開犯罪事實、業據被告戊○○、丙○○分別於警詢、偵查
    中、本院準備程序及審理時坦承不諱，核與告訴人即忠森公
    司之廠長丁○○、證人即總茂公司之廠務主務己○○、證人
    即欣林海鮮餐廳之會計甲○○、證人即寶任資源回收場負責
    人乙○○、證人即承作總茂公司遭竊後水電工程承包商黃銘
    郎、證人即承辦員警朱光前、周建利分別警詢、偵查中及本
    院審理時證述之情節相符，並有扣案之被告戊○○所有供竊
    盜使用如附表所示之電線剪等工具可佐，復有被告等人涉嫌
    竊盜電纜線案持用手機擷錄通聯紀錄基地台位置1 份、通聯
    紀錄查詢單3 份、寶任資源回收場現場照片4 張、監視畫面
    翻拍照片6 張、失竊現場照片8 張、電線照片5 張、被告2
    人持用手機通聯基地台位置圖及原始通聯紀錄1 份告等人之
    電話通聯紀錄3 份等在卷可稽，足見被告2 人之自白與事實
    相符，本件事證明確，被告2 人之竊盜犯行，洵堪認定。
二、按刑法第321 條第1 項第3 款之攜帶兇器罪，係以行為人攜
    帶兇器竊盜為其加重條件，其重點在於其具有行兇之可能，
    而此所謂兇器，其種類並無限制，凡客觀上足對人之生命、
    身體、安全構成威脅，具有危險性之兇器如起子、扳手、鉗
    子、剪刀等物均屬之。查被告等人用以竊取電線使用如附表
    所示之電線剪、鐵鎚、鐵撬、鉗子、螺絲起子等工具，均為
    金屬材質，可持之攻擊人體要害使用，客觀上足對人之生命
    、身體安全構成威脅，具有危險性，應屬兇器無疑。是核被
    告戊○○就犯罪事實欄一(一)至(三)所載之犯行，均係犯刑法第
    321 條第1 項第3 款之攜帶兇器竊盜罪；被告丙○○就犯罪
    事實欄一(二)所載之犯行，係犯刑法第321 條第1 項第3 款之
    攜帶兇器竊盜罪。被告2 人就犯罪事實欄一(二)所載之竊盜犯
    行間，有犯意之聯絡，行為之分擔，均為共同正犯。被告戊○○所犯上開3 罪間，犯意各別，行為互殊，應予分論併罰
    。至於臺灣臺中地方法院檢察署99年度偵緝字第697 號移送
    併辦之部分，因與本案犯罪事實欄一(二)所載之竊盜犯行，具
    有同一事實之關係，為起訴效力所及，本院依法應併為審理
    ，附此敘明。被告丙○○前因違反毒品危害防制條例案件、
    贓物、竊盜、偽造文書等罪，先後經法院判處有期徒刑10月
    、8 月、9 月、7 月、4 月、1 年2 月、4 月、1 年、8 月
    ，嗣經臺灣嘉義地方法院以95年度聲字第1226號裁定定應執
    行有期徒刑6 年4 月，及以96年度聲減字第1226號裁定減為
    應執行有期徒刑3 年2 月，並於96年7 月16日執行完畢，有
    臺灣高等法院被告前案紀錄表在卷可稽。被告丙○○於5 年
    內故意再犯前揭有期徒刑以上之罪，為累犯，應依刑法第47
    條第1 項之規定加重其刑。爰審酌被告2 人正值青壯之年，
    不思以正當方法賺取生活所需，竟獨自或共同持附表所之工
    具，竊取總茂公司、欣林海鮮餐廳、忠森公司所有之電線，
    造成總茂公司、欣林海鮮餐廳、忠森公司受有損失，迄今尚
    未與前揭公司等達成和解，賠償彼等所受之損害，並念及被
    告戊○○於警詢、偵查及本院審理時坦承犯行，犯後態度較
    佳，被告丙○○事後於本院審理時方坦承犯行，犯後態度較
    被告戊○○為差，及渠等所竊取電纜之價值等一切情狀，分
    別量處如主文所示之刑，並就被告戊○○所犯定其應執行之
    刑，以示懲儆。扣案如附表所示之電線剪等工具，為被告戊○○所有，並為被告2 人竊取電線所使用之物，業據被告戊○○供明在卷，爰依刑法第38條第1 項第2 款之規定宣告沒
    收。
三、至於扣案之電纜線2 節、鑰匙2 支、小帽2 頂、鑰匙1 把、
    破壞車鎖扳手2 支，雖屬被告戊○○所有，業據其供明在卷
    ，惟因被告2 人並未以之為犯罪工具，且均非屬違禁物，依
    法自不得宣告沒收；另扣案之MW－7610車牌2 面、上述失竊
    自用小客車1 輛，均非屬被告2 人所有，且經警方發還予車
    主領回，故依法亦不得宣告沒收，均併此敘明。
據上論斷，應依刑事訴訟法第299 條第1 項前段，刑法第11條前
段、第28條、第321 條第1 項第3 款、第47條第1 項、第38條第
1 項第2 款，判決如主文。
中    華    民    國    99    年    6     月    4     日
                  刑事第十三庭  法  官  楊萬益
以上正本證明與原本無異。
如不服本判決應於收受判決後10日內向本院提出上訴書狀，並應
敘述具體理由；其未敘述上訴理由者，應於上訴期間屆滿後20日
內向本院補提理由書（均須按他造當事人之人數附繕本）「切勿
逕送上級法院」。
                                書記官  譚系媛
中    華    民    國    99    年    6     月    4     日
附錄論罪科刑法條
中華民國刑法第320條
(普通竊盜罪、竊佔罪)
意圖為自己或第三人不法之所有，而竊取他人之動產者，為竊盜
罪，處 5 年以下有期徒刑、拘役或 500 元以下罰金。
意圖為自己或第三人不法之利益，而竊佔他人之不動產者，依前
項之規定處斷。
前二項之未遂犯罰之。
中華民國刑法第321條
犯竊盜罪而有左列情形之一者，處 6 月以上、 5 年以下有期徒
刑：
一  於夜間侵入住宅或有人居住之建築物、船艦或隱匿其內而犯
    之者。
二  毀越門扇、牆垣或其他安全設備而犯之者。
三  攜帶兇器而犯之者。
四  結夥三人以上而犯之者。
五  乘火災、水災或其他災害之際而犯之者。
六  在車站或埠頭而犯之者。
前項之未遂犯罰之。
附表
┌────────────────────────────┐
│電線剪4支、鐵鎚4支、手電筒1支、噴燈1組、WD40.1瓶、鐵橇1 │
│支、鉗子1支、螺絲起子1支、釣猴2組、鋼絲3捲、扳手1支、六 │
│角扳手1支、L型扳手1支、勾電線鐵1支、工具手提袋1袋。   │
└────────────────────────────┘

司法院資訊處製作；財團法人民間司法改革基金會備份。
